最　高　行　政　法　院　裁　定
　　　　　　　　　　　　　　　　　　 96年度裁字第01146號
上　訴　人　甲○○
被 上訴 人　桃園縣政府稅捐稽徵處
代　表　人　乙○○
上列當事人間因地價稅事件，上訴人對於中華民國95年3月13日
臺北高等行政法院94年度簡字第807號判決，提起上訴，本院裁
定如下：
　　主  文
上訴駁回。
上訴審訴訟費用由上訴人負擔。
　　理  由
一、按對於適用簡易程序之裁判提起上訴或抗告，須經最高行政
    法院許可，且該許可以訴訟事件所涉及之法律見解具有原則
    性者為限，行政訴訟法第235條定有明文。所謂訴訟事件涉
    及之法律見解具有原則性，係指該事件所涉及之法律問題意
    義重大，而有加以闡釋之必要情形而言。
二、上訴人所有坐落於桃園縣楊梅鎮○○○段156、157-2（宗地
    面積1,316平方公尺中之1,220平方公尺）、157-8、157-11
    、157-27、159-2地號等6筆土地，因其全部面積已屬公共設
    施完竣範圍內土地，經被上訴人核定補徵民國（下同）92年
    地價稅計新臺幣（下同）93,492元，上訴人不服，申請復查
    及提起訴願，均遭駁回，遂提起本件行政訴訟。
三、原審判決駁回上訴人之訴，其理由略以：（一）依桃園縣政
    府93年11月3日(93)桃縣城都字第028854號都市計畫土地使
    用分區（或公共設施用地）證明書，查上訴人所有坐落楊梅
    鎮○○○段156、157-2、157-8地號等3筆土地係屬楊梅都市
    計畫住宅區○○段157-11、157-27、159-2地號等3筆土地係
    屬楊梅都市計畫商業區。復依桃園縣楊梅地政事務所93年9
    月20日楊地價字第0930010519號函送之楊梅鎮○○○段149-
    10地號等公共設施完竣地區土地清冊，及桃園縣楊梅鎮公所
    93年11月30日桃楊鎮工字第0930032123號函所載，系爭土地
    全部面積之公共設施於91年12月31日業已完竣，且周圍瑞梅
    街10米道路已經楊梅鎮公所於91年5月20日驗收合格，核與
    土地稅法第22條所定徵收田賦之規定不符。從而，被上訴人
    參照財政部上開函釋意旨、土地稅法第14條、稅捐稽徵法第
    21條第1項第2款之規定，自系爭土地公共設施完竣之次年期
    （即92年）起改課地價稅，並據以補徵地價稅93,492元，尚
    無不合。（二）至於上訴人主張系爭土地公共設施完竣認定
    作業不公開，不通知或公告土地所有權人，被上訴人課稅不
    得僅憑相關機關之查報憑以核課稅捐云云。依平均地權條例
    施行細則第2條第1項第4款之規定，被上訴人係主管稅捐稽
    徵之機關，而非為核定土地是否屬公共設施完竣範圍之權責
    機關，僅得依地政機關核定之公共設施完竣清冊據以核課地
    價稅，上訴人若不服系爭土地公共設施完竣之認定，應向權
    責機關申請處理，方為正辦。從而，上訴人之主張為無理由
    ，應予駁回。
四、上訴意旨略以：按簡易訴訟程序係適用於訴訟標的價額為3
    萬元以下之案件，查系爭92年補徵之地價稅為93,492.8元，
    故原審以簡易程序判決之，有適用法律不當之違誤。又系爭
    土地為都市計畫前所取得，上訴人原於其上從事農作為生，
    詎都市○○○○道路後，上訴人不僅未因公共設施之完竣而
    獲有利益，反而使其所有之土地遭徵收致無法耕作收益，並
    須賣地繳稅，影響人民之工作權、生存權，故改課地價稅之
    相關規定實有違租稅公平原則，況原審復未就上訴人之主張
    予以審酌，亦屬違法等語。
五、本院查：（一）按「已規定地價之土地，除依第22條規定課
    徵田賦者外，應課徵地價稅」「非都市土地依法編定之農業
    用地或未規定地價者，徵收田賦。但都市土地合於左列規定
    者亦同：一、依都市計畫編為農業區及保護區，限作農業用
    地使用者。二、公共設施尚未完竣前，仍作農業用地使用者
    」土地稅法第14條及第22條第1項第1款、第2款分別定有明
    文。又「徵收田賦之土地，經稅地清查發現公共設施已完竣
    ，應自完竣之次年期改課地價稅。」業經財政部81年11月25
    日台財稅字第810870664號函釋在案。（二）查行政訴訟法
    第229條第1項所定適用簡易程序之數額，業經司法院以92年
    9月17日院台廳行一字第23681號令增至新臺幣20萬元，並定
    於93年1月1日實施，是本件原審適用簡易程序，其適用法律
    並無不當，至於系爭土地公共設施完竣後上訴人是否獲有實
    質上之利益，與系爭土地應否課徵地價稅無涉，經核上訴意
    旨均無涉及法律見解具有原則性，而須由本院加以闡釋之必
    要，上訴人提起上訴，不合首揭規定，不應許可，其上訴難
    謂合法，應予駁回。
六、依行政訴訟法第249條第1項前段、第104條、民事訴訟法第
    95條、第78條，裁定如主文。
中　　華　　民　　國　　96　　年　　5　　 月　　24　　日
                  第一庭審判長法  官　高　啟　燦
                              法  官  黃　璽　君
                              法  官　廖　宏　明
                              法  官　楊　惠　欽
                              法  官　林　樹　埔
以  上  正  本  證  明  與  原  本  無  異
中　　華　　民　　國　　96　　年　　5　　 月　　24　　日
　　　　　　　　　　　　　　　書記官　吳　玫　瑩
